---
title: "Tipos de Datos"
author: "Robeto Cardozo"
date: "2024-04-02"
output: html_document

---

```{r setup, include=FALSE}
knitr::opts_chunk$set(echo = TRUE)
```

```{r}
vocales <- c("a","e","i","o","u","5")
vocales 
```


```{r}
# Usar la función LETTERS para obtener las primeras 20 letras mayúsculas

primeras_letras <- LETTERS[1:20]


print(primeras_letras)



```
```{r}
#  100 números positivos pares
numeros_pares <- seq(from = 2, by = 2, length.out = 100)

#  matriz de 10x10
matriz <- matrix(numeros_pares, nrow = 10, ncol = 10, byrow = TRUE)

matriz

```
```{r}
# Matriz identidad
vector <- c(1, 0, 0, 0, 1, 0,0,0,1)

# Convertir el vector en una matriz de 3x3, llenando por filas
matriz_iden <- matrix(data = vector, nrow = 3, ncol = 3, byrow = TRUE)
matriz_iden

```
## lista de objetos 
```{r}
lista <- list(letras=primeras_letras,Matriz_num_pares=matriz,matriz_identidad=matriz_iden)
print(lista)
```
# 5- Construya un marco de datos o data frame con las respuestas de 3 personas a las preguntas: (a) ¿Cuál es su edad en años? (b) ¿Tipo de música que más le gusta? (c) ¿Tiene usted pareja sentimental estable?

**Este ejercicio lo hicimos buscando como se hace un data frame, en contramos un eemplo y fuimos modificando de acuerdo al ejercicio dado**

```{r}
# data frame
edad <- c(20, 30, 40)
tipo_de_musica <- c("rock", "Folclore", "Jazz")
situacion_sentimental <- c("Soltero", "Casado", "Separado")

data_frame <- data.frame(edad,tipo_de_musica, situacion_sentimental)

# Para  visualizar el data frame
View(data_frame)




```

##6- ¿Cuál es el error al correr el siguiente código? ¿A qué se debe?
 
**Consideramos que se Trataba de un data frame como el ejercicio anterior por eso modificamos el código de acuerdo a eso**
  
edad <- c(15, 19, 13, NA, 20) deporte <- c(TRUE, TRUE, NA, FALSE, TRUE) comic_fav <- c(NA, ‘Superman’, ‘Batman’, NA, ‘Batman’) matrix(edad, deporte, comic_fav)

```
```{r}
edad <- c(15, 19, 13, NA, 20)
deporte <- c(TRUE, TRUE, NA, FALSE, TRUE)
comic_fav <- c(NA, "Superman", "Batman", NA, "Batman")

data_frame2 <- data.frame(edad, deporte, comic_fav)

print(data_frame2)


```
https://themys.sid.uncu.edu.ar/rpalma/HC_No_Convencionales/Datasets/fracking_lab.csv
